Inventaris van het archief van de Domeinen, 1813-1823: Domeinrekeningen
Nationaal Archief, Den Haag
- Veluwe en Putten.
  - Journalen van ontvang., Journalen van uitgaaf.; Rekening van debet en credit wegens de domeinen geaccordeerd bij het budget van 1817 en 1818.; Reg.v.voorschotten.; Rekening van de restanten 1814.; Rekening van de restanten.; Registers van de restanten.; Journalen van uitgaaf idem.; 1814-1818; 1816-1818; 1817, 1818; 1 October 1816 - 30 Sept. 1817; 1 October 1817 - 31 Dec. 1818; 1 October 1818 - 31 Dec. 1818; 1811-1816; 1813-1817; 1815-1817; 213
  - Kapitaalrekening wegens verkochte en afgekochte domeinen., Rekeningen van rantsoenpenningen.; Tiendrolle van het rentambt genaamd "Tienden op de Veluwe.; Tiendrolle afkomstig van de geestelijke goederen.; Tiendrolle afkomstig van de Kelnarij van Putten.; Generale tienverpachting over.; Conditien van verpachting van tienden onder Arnhem, Barneveld, Brummen, Ede Elburg, Epe, Hattem.; Conditien van verpachting onder onder Heerden 1818, Putten 1816 - Renkum 1817, 1818, Voorst 1816-181(?).; 8 Februari 1815 - 31 December 1818; 1815-1818; 1814"; 1814; 1815; 1816-1818; 214
  - Conditien van verpachting en verhuring van landerijen en bouwhoeven., Conditien van verkooping van houtgewas.; Bestekken van domaniale werken.; Diverse documenten tot de rekeningen.; 1814-1817; 1814-1818; 1817; 1815; 215
  - Diverse documenten tot de rekeningen., 1816-1818; 216
- Vianen en Ameide.
  - Rekeningen van den rentmeester W. Pernis., Rekeningen van de restanten.; Rekeningen van rantsoenpenningen.; Verschillende conditien van verpachting en verkooping meest houtgewas, ook pontveer te Vianen.; Acte van koop van een uiterwaard aan de rivier de Lek onder Vreeswijk van den heer van Vloten te Zuilen.; Bestekken van domaniale werken.; 1814-1818; 1816-1818; 13 November 1815; 217
  - Diverse documenten tot de rekeningen., 1815-1818; 218
- Vlieland.
  - Rekening van den provisionelen strandvonder., 1814; 219
- Vlissingen.
  - Rekening wegens verpachte tienden enz., 1814; 220
- Vollenhoven.
  - Rekeningen (eigenlijk heffingsregisters) van den rentmeester Willem Jan Sloet tot Westerholt., Journalen van ontvangst.; Journalen van uitgaaf.; Onkost.rekeningen art.43.; Kapitaalrekening wegens verkochte en afgekochte domeinen.; Conditien van verpachting en verkooping van landerijen, rietland, verlaten landen etc.; Bestekken van domaniale werken.; Diverse documenten tot de rekeningen.; 1815-1818; 1815-1817; 1816-1818; 1815; 221
- Walcheren.
  - Rekeningen van den rentmeester Jacob de Steur Az., Heffingsregisters.; Journalen van ontvang.; Journalen van uitgaaf.; 1815-1818; 1816-1818; 222
  - Rekening van de restanten., Kapitaalrekening wegens verkochte en afgekochte domeinen.; Onkost.rekeningen art.43.; Conditien van verpachting van tiende onder Cortgene.; Conditien van verpachting van tiende onder St.Maartensdijk.; Conditien van verpachting van tiende onder Veere.; Conditien van verpachting van tiende onder Vlissingen.; Conditien van verpachting van tiende onder Wolphaartsdijk.; 1 Oct. 1816-30 Sept. 1817; 1 Oct. 1817 - 30 Sept. 1818; 1816-1818; 1815-1818; 1815-1817; 1816; 223
  - Conditien van verhuring van landerijen., Conditien van huizen, pakhuizen, zolders, etc.; Bestekken van domaniale werken.; Proces-verbaal wegens de overname van huizen behoorende tot de abdij van Middelburg.; Diverse documenten tot de rekeningen.; 1815-1817; 1815-1818; 13 October 1815; 1815; 224
  - Diverse documenten tot de rekeningen., 1816-1818; 225
- Westland.
  - Rekeningen van den rentmeester I.D.N. van der Trappen., Heffingsregister.; Journalen van ontvang.; Journalen van uitgaaf.; 1814-1818; 1818; 1816-1818; 1817; 226
  - Onkostenrekening art.43., Kapitaalrekening wegens verkochte en afgekochte domeinen.; Rekeningen van het Oude mannen en vrouwenhuis te Naaldwijk.; Conditien van verpachting van tienden.; Conditien van landerijen en bouwhoeven.; Conditien van de zalmvisscherijen van de kantsteeken van het Houderland.; Conditien van de kleine visscherij onder Naaldwijk.; Conditien van de visscherij in het nieuwe water onder Loosduinen en Naaldwijk.; 1815-1818; 1 Jan. 1815 - ult. Dec. 1818; 1814-1818; 1817; 1816-1818; 227
  - Conditien van verkooping van huizen, waaronder het huis te Honslaarsdijk., Conditien van houtgewas.; Bericht omtrent den staat van de dotatie van princes Pauline onder zijn beheer.; Bestekken van Domaniale werken.; Diverse documenten tot de rekeningen.; 1815-1818; 18 Juni 1814; 1814-1818; 1815; 228
  - Diverse documenten tot de rekeningen., 1816-1818; 229
- Kapittel van St.Jan te Wijk bij Duurstede.
  - Rekeningen van den rentmeester van de Kasteele Wz., Goederen.; Restantrekeningen.; Kapitaalrekening.; Onkost.rekeningen.; Diverse verpacht en verkoopconditien waaronder tiend gaande uit de hofstede Middelaar onder de gemeente Stoutenburg.; Documenten.; 1815-1818; 1814; 1816, 1817; 26 Februari 1815 - 31 December 1818; 230
- Ysselstein.
  - Rekeningen van den rentmeester W.P. van Utenhove., Journalen van ontvangst.; Rekeningen en journalen van ontvangst der restanten.; Onkost.rekeningen art.43.; Kapitaalrekening wegens verkochte en afgekochte domeinen.; 1815-1818; 1814-1818; 1815, 1816, 1817; 22 Aug. 1816 - 31 December 1818; 231
  - Conditien van verpachting van tienden onder Ysselstein en Benschop., Conditien van landerijen en bouwhoeven.; Conditien van den tol op het zandpad langs den Yssel en de passage op den Yssel van Ysselstein tot de Geinbrug.; Conditien van verkoop van houtgewas.; Bestekken van domaniale werken.; Diverse documenten tot de rekeningen.; 1814-1818; 1816; 1817; 1815-1818; 232
- Zalt-Bommel.
  - Rekeningen van den rentmeester Jacob de Virien., 1814-1818; 233
  - Heffingsregisters., Journalen van ontvang.; Journalen van de restanten.; Rekeningen van de restanten.; Rekeningen van de stuivergelden bij verpachtingen.; Kapitaalrekening van verkochte of afgekochte domeinen.; 1814-1818; 1815-1817; 1815; 1815-1818; 234
  - Conditien van verpachting van verschillende domeingoederen., Visscherijen onder Hedel.; Veer voor Bommel, Vroon van Haaften en Nieuwaal Uiterwaarden en weilanden. Tienden.; Conditien van houtverkoopingen.; 1814-1818; 1815-1818; 235
  - Aanbestedingen., Diverse documenten tot de rekeningen.; 1814-1818; 236-237
    - Bestanddeel 1, 236
    - Bestanddeel 2, 237
- Zevenbergen.
  - Rekeningen van den rentmeester Groeneveld., Heffingsregisters.; Journalen van ontvang.; 1815-1818; 238
  - Rekeningen van de restanten 1811-1817. 1 Januari - 31 Dec. 1817., Onkost.rekeningen art.43.; Kapitaalrekening wegens verkochte en afgekochte domeinen.; Conditien van verpachten van de groote korentienden.; Conditien van zaad, vlas, winter en zomergarst of vroege tienden.; Conditien van landerijen, gorzen, riethillen.; Conditien van den korenmolen ing.; 1815-1818; 1 Januari 1816 - 31 Dec. 1818; 1814-1818; 1816-1818; 1817 9 jaar; 239
  - Conditien van verkooping van houtgewas., Verpachting van dijken onder standaardbuiten.; Bestekken van domaniale werken.; Diverse documenten tot de rekeningen.; 1815-1818; 1815; 1816-1818; 240
- Zuid-Beveland en Schouwen.
  - Rekeningen van den rentmeester W.F. van der Burcht van Lichtenberg., Rekeningen van den rentmeester Karel Willem de Jonge.; Heffingsregisters.; Journaal van ontvangst.; Onkostrekeningen art.43.; 1815-1817; 1818; 1816, 1817; 1817; 1815-1818; 241
  - Quohieren van tiendverpachtingen Zuid Beveland I, ter Nisse, heer Abtskerke, Simonskerke, Driewegen, Schore en Vlake, Kapelle, Biezelinge Eversdijk, Ellewoutsdijk., Quohieren van tiendverpachtingen Zuid Beveland II, Wemeldinge, Yerieke, Baarsdorp, Wissekerke, Heer Hendrikskinderen, Hoedekenskerke, Baarland, Oversande, heer Arenskerke en Heynkenszand.; Schouwen, Ouwerkerk, Nieuwerkerk, Bruinisse, Gooikens, Nieuwland, Kerkwerbe en Nieuwerkerk in Schouwen Noordwelle, Serooskerke, Haamstede, Koudekerke, Burgh, Elkerzee, Ellemeet, Brouwershaven.; Wolphaartsdijk. Deze verpachtingen van.; Overigens nog drie cohieren van.; 1818; 1814-1817; 242
  - Verschillende conditien van verpachting als voren., Verschillende conditien van landerijen en duinen.; Diverse documenten tot de rekeningen.; 1815-1817; 1815-1818; 243
- Zuid Beveland en Wolfaartsdijk.
  - Tienden., 1814; 244
- Zutphen.
  - Rekeningen van den rentmeester Jan de Leeuw van Coolwijk., Heffingsregisters.; Journalen van ontvangst.; 1815-1818; 1816-1818; 245
  - Rekening van de restanten., Onkost.rekening art.43.; Kapitaalrekening wegens verkochte en afgekochte domeinen.; 1 October 1816 - 30 Sept. 1817; 1 October 1817 - 30 Sept. 1818; 1 October 1818 - 31 Dec. 1818; 1815-1818; 15 Februari 1815 - 31 December 1818; 246
  - Conditien van verpachting van tienden en garvezaden., Conditien van landerijen etc.; Bestekken van domaniale werken.; 1816-1818; 1815-1818; 247
  - Diverse documenten tot de rekeningen., 1815-1818; 248
- Beide Zwaluwen.
  - Rekeningen van den rentmeester Jacob Lanta van Aysma., Heffingsregisters.; 1814-1818; 1815, 1816; 249
  - Heffingsregisters., Journalen van ontvangst.; 1817, 1818; 1815-1818; 250
  - Rekening van de restanten., Tableau der restanten.; Register van de restanten.; Journalen van ontvangst als voren.; 1 Oct. 1816 - 30 Sept. 1817; 1 Oct. 1817 - 31 Dec. 1818; 1 Oct. 1818 - 31 Dec. 1818; 1814; 1815, 1816; 1815-1817; 251
  - Onkost.rekeningen art.43., Kapitaalrekening wegens verkochte en afgekochte domeinen.; Conditien van verpachting van Grove en smalle tienden onder de beide Zwaluwen.; Conditien onder groote korentienden.; Conditien van zaad, vlas en garst-tienden.; Conditien van landerijen.; 1815-1818; 1 April 1815 - 31 Dec. 1818; 1815, 1816; 1817, 1818; 1816-1818; 252
  - Conditien van hooi en weilanden., Conditien van nagras en toemaat.; Conditien van griendhout.; Conditien van de mee van het riet op die rietvelden buitendijks.; Conditien van veeren.; Conditien van den windkorenmolen.; Conditien van het vuurbaken aan het buitenhoofd.; Conditien van het kaai en havengeld.; Bestekken van domaniale werken.; 1815-1818; 1814, 1818; 1818; 253
  - Diverse documenten tot de rekeningen., 1815-1818; 254
- Kanaalkas.
  - Rekeningen van ontvangers der registratie wegens waterstaatswerken., 1813-1818; 255
- Particulieren, Nassause Domeinen, Amortisatiekas.
  - Dotatiën aan., 1814; 256
    - generaal Sebastiaan.
    - graaf de la Valette.
    - heren Lauriston en Yvan.
  - Vacante nalatenschappen., 1814; 256
  - Tiende (in 2 voud) en conclusieve rekening van A.C. Molière gewezen thesaurier en ontvanger-generaal van de Nassausche domeinen, 1814 en 1815 - 1818 1e kwartaal; 257; 3 delen
  - Rekeningen van het beheer der Nassause domeinen ten behoeve van de Amortisatiekas te Parijs over de jaren 1811-1815, afgehoord door de Raad en Rekenkamer der Domeinen, met bijlagen., 1818; 258-260; 1 deel en 2 pakken
    Zie ook archief Domeinen G257 en Nassause Domeinraad
    - Rekening en verantwoording van Abel Cesar Molière, gewezen Thesaurier, Ontvanger-Generaal der voormalige Nassause Domeinen ten behoeve van de Amortisatiekas te Parijs over de jaren, 1811-1815, 258; 1 deel
    - Bijlagen bij de rekening: vln kwitanties. 1813-1815, 259-260; 2 pakken
      - Niet gespecificeerd., 259
      - Niet gespecificeerd., 260
  - Rekeningen van het beheer der aan particulieren gedoteerde Nassause domein-goederen over de jaren 1814-1815, afgehoord door de Raad en Rekenkamer der Domeinen, met bijlagen., 1816; 261-263; 1 deel en 2 pakken
    - Rekening van Abel Cesar Molière, gewezen Thesaurier, Ontvanger-Generaal der voormalige Nassause Domeinen wegens uitgaven en inkomsten van goederen onder het Frans Bestuur aan particulieren gedoteerd geweest over, 1814-1815, 261; 1 deel
    - Domeinrekeningen, 1814, 262; 1 pak
    - Bijlagen bij de rekeningen, 1814-1815, 263; 1 pak